臺灣新北地方法院民事判決
                                     111年度訴字第1007號
原      告  王宥勳  


被      告  涂金英  



            邱坤銘  



共      同
訴訟代理人  黃文明律師
上列當事人間請求返還借款事件，本院於民國111年8月18日言詞
辯論終結，判決如下：
    主  文
被告應連帶給付原告新臺幣180萬6,000元。
訴訟費用由被告連帶負擔。
　  事實及理由
壹、程序方面：
　　按訴狀送達後，原告不得將原訴變更或追加他訴。但擴張或
    減縮應受判決事項之聲明者，不在此限，民事訴訟法第255
    條第1項第3款定有明文。查原告聲請支付命令時聲明：被告
    應向原告連帶清償新臺幣（下同）180萬元，及自民國110年
    10月1日起至清償日止，按週年利率12%計算之利息；被告涂
    金英應賠償原告6,000元律師費；嗣於111年8月18日言詞辯
    論期日變更聲明為：被告應連帶給付原告180萬6,000元(本
    院卷第75頁)，與上開規定相符，應予准許。
貳、實體方面：
一、原告主張：被告涂金英邀被告邱坤銘擔任連帶保證人向原告
    借款300萬元，兩造於110年8月30日簽訂借款契約書(借據)(
    下稱系爭借據)，依系爭借據第2點、第5點約定，借款300萬
    元清償期限為110年9月30日，被告應賠償原告為處理違約支
    出之律師委任費用，原告簽約當日已交付借款300萬元給被
    告涂金英，然清償期屆至被告僅償還借款120萬元，剩餘借
    款180萬元屢經催討均置之不理，原告遂委請律師聲請支付
    命令支出6,000元。爰依系爭借據第2點、第5點、借貸及連
    帶保證法律關係提起本件訴訟等語，並聲明：如主文第1項
    所示。
二、被告則以：系爭借據為被告所簽立、用印無誤，但被告係向
    訴外人「金吉利」借款150萬5,000元，並已清償240萬5,000
    元，被告於本件起訴前未見過原告，且未收受原告借款300
    萬元，否認兩造間有借款、保證法律關係等語，資以抗辯。
    並聲明：原告之訴駁回。
三、本院之判斷：
(一)按當事人主張有利於己之事實者，就其事實有舉證之責任，
    民事訴訟法第277條前段定有明文。次按消費借貸之借用人
    應於約定期限內，返還與借用物種類、品質、數量相同之物
    民法第478條前段亦有明定。又按數人負同一債務，明示對
    於債權人各負全部給付之責任者，為連帶債務；連帶債務之
    債權人，得對於債務人中之一人或數人或其全體，同時或先
    後請求全部或一部之給付。連帶債務未全部履行前，全體債
    務人仍負連帶責任，民法第272條第1項、第273條分別定有
    明文。又保證債務之所謂連帶，係指保證人與主債務人負同
    一債務，對於債權人各負全部給付之責任者而言，此就民法
    第272條第1項規定連帶債務之文義參照甚明。
(二)原告主張被告涂金英邀被告邱坤銘擔任連帶保證人向其借款
    300萬元，兩造並於110年8月30日簽訂系爭借據，然於110年
    9月30日清償期屆至後尚有借款180萬元未清償，原告遂委請
    律師聲請支付命令支出6,000元等情，業據原告提出之民事
    支付命令聲請狀、民事委任狀、110年8月30日系爭借據、委
    任費用收據為證(司促字卷第7-13頁)。被告雖否認與原告間
    有借貸、保證法律關係，並辯稱被告係向「金吉利」借款且
    已清償、未收受原告借款300萬元云云，然觀諸原告所提110
    年8月30日系爭借據上之貸與人即債權人(甲方)、借款人即
    債務人(乙方)、連帶債務人欄位分別有原告簽名、被告涂金
    英簽名、蓋章及指印、被告邱坤銘簽名及指印，且系爭借據
    第1點約定：甲方借款給乙方參百萬3,000,000元整，當場以
    現金全數交乙方親自收訖，金額部分亦有被告涂金英蓋章及
    指印；第2點則約定：雙方約定借款清償期限為110年9月30
    日止；第5點則約定：甲方為處理乙方違約，而有支出訴訟
    費、執行費、規費，以及委請律師提出訴訟、督促程序所支
    出之律師委任費，均概由乙方全額賠償。系爭借據下方另有
    手寫文字：「2021.9.30借款3,000,000元已歸還1,200,000
    元。剩餘借款為1,800,000元」，前開手寫文字後方則有被
    告邱坤銘簽名(司促字卷第11頁)，且被告亦不爭執系爭借據
    上其等簽名、印文、指印為真正(本院卷第76頁)，堪認原告
    與被告涂金英間確有300萬元借貸意思表示合致，原告並於
    系爭借據成立時即110年8月30日已將借款300萬元交付被告
    涂金英收受，原告與被告涂金英間應有借貸法律關係存在。
    而被告邱坤銘既於110年8月30日在系爭借據連帶債務人欄位
    簽名及蓋指印，復於110年9月30日再次在系爭借據上簽名，
    以示認可就被告涂金英借款300萬元僅歸還120萬元、尚有18
    0萬元未清償之事實，亦堪認其確有同意擔任連帶保證人。
    被告雖提出邱坤銘、「金吉利」間借貸與清償相關明細表為
    證，然該表並無兩造或「金吉利」等人之簽章，尚難執此即
    認被告確係向「金吉利」借款或其上記載借還款情形屬實。
    從而，原告依系爭借據第2點、第5點、借貸與連帶保證法律
    關係，請求被告連帶給付借款本金180萬元及律師費6.000元
    ，應屬有據。被告空言辯稱兩造間無借款、保證法律關係云
    云，則非可採。
四、綜上所述，原告依系爭借據第2、5點、借貸與連帶保證法律
    關係，請求被告連帶給付如主文第1項所示之借款本金及律
    師費共180萬6,000元，為有理由，應予准許。
五、本件事證已臻明確，兩造其餘主張與攻擊防禦方法及所提證
    據，經審酌後認與本件判決之結果不生影響，爰不另一一論
    述，併此敘明。
六、訴訟費用負擔之依據：民事訴訟法第85條第2項。。
中　　華　　民　　國　　111 　年　　9 　　月　　2 　　日
                  民事第四庭  法  官  許品逸
以上正本係照原本作成。
如對本判決上訴，須於判決送達後20日內向本院提出上訴狀。如
委任律師提起上訴者，應一併繳納上訴審裁判費。
中　　華　　民　　國　　111 　年　　9 　　月　　2 　　日
                              書記官  邱雅珍